臺灣高雄地方法院刑事判決　　　　　　　96年度易字第3160號
公　訴　人　臺灣高雄地方法院檢察署檢察官
被　　　告　乙○○
　　　　　　　　　　現在屏東.
上列被告因竊盜等案件，經檢察官提起公訴（96年度偵字第1894
0 號），嗣被告於本院準備程序進行中，就被訴事實為有罪之陳
述，經合議庭裁定由受命法官獨任適用簡式審判程序審理，本院
判決如下：
    主  文
乙○○犯竊盜罪，累犯，處有期徒刑陸月；又犯無故侵入他人住
宅貳罪，均累犯，各處有期徒刑月。應執行有期徒刑拾月。
    事  實
一、乙○○因施用毒品案件，經本院以95年度簡字第1332號判決
    判處有期徒刑5 月確定，於民國95年11月10日易科罰金執行
    完畢；復因竊盜等案件，經本院以96年度易字第1868號判決
    判處有期徒刑3 月、8 月，應執行有期徒刑10月確定。詎其
    不知悔悟，(一)因服義務役每月所領之軍人薪餉不足花用，復
    意圖為自己不法之所有，於96年6 月29日7 時許，未經甲○○同意，自址設高雄縣鳳山市○○路212 號之甲○○住處後
    門潛入，步至2 樓，發現2 樓房門上鎖，回至1 樓，再自1
    樓浴室窗戶攀爬至2 樓，躲於2 樓陽臺，伺甲○○之妻偕其
    女兒離開住處，而甲○○仍在2 樓客廳內草席上熟睡時，徒
    手拿取甲○○所有、置於其身旁之皮包1 個，再竊取皮包內
    甲○○所有之美金3 元、越南幣7000元、新臺幣（下同）3,
    650 元及電話卡1 張，得手後將前揭皮包棄置在旁，再接續
    拿取客廳內之皮包2 只，得手後先攜至甲○○住處3 樓，待
    查看皮包內皆為化妝品後，隨即棄之於3 樓。(二)此時，因乙○○查覺無法自甲○○住處1 樓離開，遂未經丙○○同意，
    自甲○○住處3 樓攀爬至高雄縣鳳山市○○路210 號之丙○○住處3 樓。迨乙○○潛入丙○○住處3 樓後，復因該處大
    門上鎖，遂至4 樓，再以上開竊得之甲○○所有之電話卡，
    撬開丙○○住處4 樓之窗戶（乙○○開啟窗戶過程，造成窗
    上玻璃破裂之損害，業經臺灣高雄地方法院地檢署檢察官另
    為不起訴處分），隨即攀越窗戶進入室內，復潛至3 樓；甫
    至3 樓，乙○○聽聞有人上樓聲，遂開啟3 樓之門，旋奪門
    而出；又慮及未關之門將發出聲響，乙○○又至甲○○住處
    3 樓陽臺撿取石頭，並以自丙○○住處3 樓取得之工具箱內
    之活動板手，將丙○○住處3 樓之門擋住。(三)此時，乙○○
    發覺有人乃上樓查看，再度未經甲○○同意，潛入甲○○住
    處躲藏。適員警據報前往甲○○住處處理，本欲離去之際，
    乙○○趁隙將前揭竊得之美金與越南幣置於2 樓客廳甲○○
    之棉被下，嗣因驚覺有人上樓，乙○○再藏身至2 樓曬衣間
    內，仍為警查獲，並自該處2 樓客廳甲○○棉被下扣得美金
    3 元、越南幣7000元；自乙○○身上扣得3,650 元。
二、案經甲○○與丙○○訴由高雄縣政府警察局鳳山分局報請臺
    灣高雄地方法院檢察署檢察官偵查起訴。
    理  由
壹、程序部分：
一、本件被告乙○○所犯為死刑、無期徒刑或最輕本刑為3 年以
    上有期徒刑以外之罪，其於準備程序中就被訴事實為有罪之
    陳述，經法官告知簡式審判程序之旨，並聽取公訴人及被告
    之意見後，依刑事訴訟法第273 條之1 第1 項規定，裁定由
    受命法官獨任進行簡式審判程序。
二、按現役軍人犯陸海空軍刑法或其特別法之罪，始依軍事審判
    法之規定追訴審判，軍事審判法第1 條第1 項前段定有明文
    。又現役軍人在營區、艦艇、或其他軍事處所、建築物犯刑
    法之竊盜罪者，依陸海空軍刑法處罰，陸海空軍刑法第76條
    第1 項第8 款定有明文。查被告為本件犯行時雖為現役軍人
    身分，現仍在役中，有兵役查詢資料1 紙在卷可查，惟其竊
    盜犯行，均係在營區、艦艇、或其他軍事處所、建築物外所
    為，其所犯之刑法第320 條第1 項之普通竊盜罪非屬陸海空
    軍刑法或其特別法之罪；另外所為無故侵入他人住宅犯行，
    亦非屬陸海空軍刑法或其特別法之罪，依上開軍事審判法規
    定，本院自有審判權，合先敘明。
貳、實體部分：
一、上揭事實，已據被告乙○○於本院審理中坦承不諱，核與證
    人即告訴人甲○○、丙○○於偵訊時之結證情節相符，復有
    高雄縣政府警察局扣押物品目錄表、贓物認領保管條各1 份
    、告訴人丙○○住處4 樓之現場照片2 張等在卷可稽，足認
    被告自白確與事實相符，應堪置信。本件事證明確，被告犯
    行堪以認定。
二、核被告就犯罪事實(一)所為，係犯刑法第320 條第1 項普通竊
    盜罪、同法第306 條第1 項無故侵入他人住宅罪；就犯罪事
    實(二)、(三)所為，均係犯同法第306 條第1 項之無故侵入他人
    住宅罪。查被告侵入告訴人甲○○住宅之目的，在於竊取財
    物，其侵入住宅之實行行為並非於侵入告訴人住處大門後即
    告終了，著手於搜尋財物及行竊上開鈔票之際，事實上仍處
    於侵入住宅之犯罪狀態，二罪之犯罪行為及狀態具有局部重
    疊之關係，是被告所為犯罪事實(一)之犯行應評價為一個犯罪
    行為，依刑法第55條規定為想像競合犯，應論以一較重之竊
    盜罪。檢察官認上開二罪間犯意各別、罪名不同，應予分論
    併罰，難認可採。被告所為犯罪事實(二)、(三)之無故侵入他人
    住宅犯行，犯意各別，應予分論並罰。再被告前因施用毒品
    案件，經本院以95年度簡字第1332號判決判處有期徒刑5 月
    確定，於95年11月10日易科罰金執行完畢等情，有臺灣高等
    法院被告前案紀錄表1 份在卷可按，是被告受徒刑之執行完
    畢，5 年以內故意再犯本案有期徒刑以上之罪，為累犯，應
    依刑法第47條第1 項之規定加重其刑。爰審酌被告前已有竊
    盜前科、正值青年，僅因缺錢花用，竟恣意進入他人住宅竊
    取財物，為免查獲，又恣意進入另一人之住宅躲藏，不惟守
    法觀念淡薄，且對他人之財產、居住安全已生危害，本應受
    相當程度之刑事非難，惟念及被告於警詢、偵訊及本院審理
    時均坦認犯行，犯後態度堪認良好，所竊得之財物已由告訴
    人甲○○領回，有贓物認領保管單在卷可佐，告訴人之損失
    已獲減輕等一切情狀，量處如主文所示之刑，並定應執行之
    刑。
據上論斷，應依刑事訴訟法第273 條之1 第1 項、第299 條第1
項前段、刑法第320 條第1 項、第306 條第1 項、第47條第1 項
、第55條、第51條第5 款，判決如主文。
中　　華　　民　　國　　96　　年　　11　　月　　27　　日
                  刑事第十庭    法　官  顏銀秋
以上正本證明與原本無異。
如不服本判決應於收受本判決後10日內向本院提出上訴書狀，並
應敘述具體理由，如未敘述上訴理由者，應於上訴期間屆滿後20
日內補提理由書狀於本院（均須按他造當事人之人數附繕本）「
切勿逕送上級法院」。
中　　華　　民　　國　　96　　年　　11　　月　　27　　日
　　　　　　　　　　　　　　　　書記官　董明惠
論罪科刑法條：
刑法第320 條第1 項
意圖為自己或第三人不法之所有，而竊取他人之動產者，為竊盜
罪，處5 年以下有期徒刑、拘役或5 百元以下罰金。
刑法第306條第1項
無故侵入他人住宅、建築物或附連圍繞之土地或船艦者，處1年
以下有期徒刑、拘役或3百元以下罰金。
